【裁判字號】    97,易,1545
【裁判日期】    970429
【裁判案由】    加重竊盜
【裁判全文】
臺灣臺中地方法院刑事判決              97年度易字第1545號
公  訴  人  臺灣臺中地方法院檢察署檢察官
被      告  丙○○
                    （現於臺灣臺中看守所附設勒戒所執行中
            己○○
                    （另案在臺灣臺中監獄執行中）
上列被告等因加重竊盜案件，經檢察官提起公訴（九十七年度偵
字第六二三四號），被告二人就被訴之犯罪事實均為有罪之陳述
，本院改依簡式審判程序，判決如下：
    主    文
丙○○所犯如附表所示之各罪，應執行有期徒刑貳年陸月（各罪
均諭知於刑之執行前，令入勞動場所強制工作三年）。
己○○所犯如附表所示之各罪，應執行有期徒刑貳年。
    犯罪事實
一、丙○○於民國八十七年間曾因竊盜罪，經本院判處有期徒刑
    五月確定，與之前所犯之盜匪罪、偽造文書罪接續執行至九
    十年一月二十日縮短刑期假釋出監（嗣經撤銷假釋，殘刑二
    年五月十一日）。丙○○又於九十一年間，因竊盜案件（竊
    盜時間：九十一年七月十三日，竊盜一件）於九十二年一月
    九日經本院以九十一年度易字第二一五五號判決處有期徒刑
    七月，上訴後，於九十二年六月三日經臺灣高等法院臺中分
    院以九十二年度上易字第三六四號判決駁回上訴確定；又因
    業務侵占案件（侵占時間：九十年十月三日起至同年月十一
    日止），於九十二年二月十二日經本院以九十二年度易字第
    四二四號判決處有期徒刑七月，於同年三月十七日確定；又
    因竊盜案件（竊盜時間：九十一年十二月一日起至同年十二
    月十一日止，竊盜六件）於九十三年六月三十日經本院以九
    十三年度易字第一二四○號判決處有期徒刑八月，於同年七
    月二十六日確定後，上開三案經本院以九十三年度聲字第三
    二一五號裁定定應執行刑為有期徒刑一年八月確定。其另因
    竊盜案件（竊盜時間：九十二年二月二十六日，竊盜一件）
    ，於九十二年四月十七日經本院九十二年度中簡字第八六五
    號判決處有期徒刑四月，於同年八月七日確定；又因竊盜案
    件（竊盜時間：九十二年五月二十七日，竊盜一件），於九
    十二年八月五日經本院以九十二年度易字第一八八二號判決
    處有期徒刑四月，於同年八月二十五日確定；又因詐欺案件
    （幫助詐欺時間：九十一年十月上旬某日起至九十二年五月
    二十一日止），於九十三年四月二十二日經本院以九十三年
    度金訴字第六號判決處有期徒刑六月，於同年五月十七日確
    定後，經本院以九十三年度聲字第二二六三號裁定定其應執
    行刑為有期徒刑一年確定後，上開殘刑與應執行刑經接續執
    行，於九十六年三月二十七日假釋出監，甫於九十六年七月
    十六日假釋期滿未經撤銷視為執行完畢。詎仍不知悔改，因
    無正當工作收入，且有上開竊盜等財產性犯罪之習慣，竟與
    己○○或獨自一人，或共同基於意圖為自己不法所有之犯意
    聯絡，分別於下列時間、地點為竊盜行為：
（一）丙○○基於為自己不法所有之意圖，於九十七年一月二十
      日，在臺中縣沙鹿鎮○○路一五○號之三友人陳耀津住處
      ，趁陳耀津不注意之際，徒手竊取陳耀津所有之勞力士手
      錶一支。
（二）己○○基於為自己不法所有之意圖，於九十七年二月初某
      日，在臺中市○○區○○路六七九號對面工地，徒手竊取
      佳群營造有限公司所有之電焊器一部。
（三）丙○○與己○○共同基於意圖為自己不法所有之犯意聯絡
      ，由丙○○騎乘不知情之陳均誼（即己○○之胞姐）所有
      之車牌號碼ＸＧ六─三二三號重型機車，搭載己○○四處
      尋找目標之方式，為下列竊盜行為：
１、於九十六年十二月二十二日十五時許，在臺中市○○區○○
    路與永福路路口之黃昏市場內，徒手竊取壬○○所有之白鐵
    製板一片。
２、於九十七年二月中旬，在臺中縣大肚鄉○○路○段一五○巷
    三五號之「冠呈風管工程行」，徒手竊取潘呈運所有之鍍鋅
    鐵片一批。
３、於九十七年二月下旬某日，在臺中縣大肚鄉○○路○段二○
    三巷三弄四七號，徒手竊取林圭富所有之不鏽鋼門二片、不
    鏽鋼蓋一個等物品。
４、於九十七年二月二十三日十五時許，在臺中市○○區○○路
    與永福路路口，徒手竊取之黃昏市場內，竊取子○○所有之
    白鐵製板一片。
５、於九十七年二月底某日，在臺中縣龍井鄉東園巷三弄八四號
    旁，徒手竊取徐志銘所有之不鏽鋼門二片。
６、於九十七年三月二日十五時許，在臺中縣龍井鄉○○街一九
    六號，徒手竊取癸○○所有之鋁製門、落地窗、紗窗各二組
    等物品。
７、於九十七年三月初，在臺中縣大肚鄉○○路四一之三號，徒
    手竊取陳淑芬所有之不鏽鋼鍋蓋一個。
８、於九十七年三月四日八時二十分許，在臺中市○○區○○路
    三段一五○之三八號，徒手竊取丁○○所有之白鐵製工作檯
    一組
９、於九十七年三月四日十二時十分許，在臺中市○○區○○路
    三段一六二之二十號，徒手竊取塗俊男所有之熱水器一臺。
１０、於九十七年三月四日十六時許，在臺中市○○區○○路三
      段五○之三六號，徒手竊取乙○○所有白鐵製洗碗檯一組
      。
１１、於九十七年三月五日十三時許，在臺中市西屯區○○○路
      二○六巷三號地下二樓，徒手竊取潘宏銘所有之手提式電
      焊機一部（侵入建築物部分未據告訴）。
１２、於九十七年三月六日八時十分許，在臺中市○○區○○路
      九十號，徒手竊取丑○○所有之白鐵製大門一面。
１３、於九十七年三月六日上午十一時許，在臺中市○○區○○
      路三段宏恩三巷九弄六之一號，徒手竊取甲○○所有之鋁
      製大門一組。
１４、於九十七年三月六日十三時許，在臺中縣大肚鄉○○路○
      段二巷二十號之黃昏市場內，徒手竊取庚○○所有之白鐵
      製摺疊桌一臺。
１５、於九十七年三月七日，在臺中縣沙鹿鎮○○○路五○三之
      一號，竊取石月昭所有之不鏽鋼桌一個。
１６、於九十七年三月八日八時許，在臺中縣大肚鄉○○路○段
      二巷二十號之黃昏市場內，徒手竊取辛○○所有之白鐵製
      工作檯一組得手後，因搬運不易，遂暫將竊得之工作檯藏
      放路旁後，前往臺中市○○區○○路二一二之十二號之「
      良益回收場」，向不知情回收場負責人張美珠之夫陳火球
      借得之鐵鎚及拔釘器各一支，旋即返回藏放處所，以借得
      之上開工具，在臺中縣大肚鄉○○路三八○號前將竊得之
      工作檯破壞欲搬運至「良易回收場」銷贓時，因行跡可疑
      為警查獲，並扣得上開鐵鎚及拔釘器各一支。丙○○、己○○在有偵查犯罪權限之警員或機關知悉其二人其他上開
      竊盜事實之前，主動告知上開其他竊盜犯行而自首，並接
      受裁判。
二、案經臺中市警察局第六分局報告臺灣臺中地方法院檢察署檢
    察官偵查起訴。
    理  由
一、上揭犯罪事實，迭據被告丙○○、己○○二人於警詢、偵訊
    及本院審理時坦承不諱，核與證人羅坤璋、張美珠、陳火球
    於警詢之證述，被害人壬○○、子○○、癸○○、丁○○、
    寅○○、乙○○、丑○○、甲○○、庚○○、辛○○、陳耀
    津、佳群營造有限公司之工地負責人顏昆立、潘呈運、林圭
    富、徐志銘、陳淑芬、潘宏銘、石月昭等人於警詢時指訴之
    情節相符，足認被告丙○○、己○○二人所為不利於己之自
    白均與事實相符。此外，復有贓物認領保管單、照片、位置
    圖、行車執照影本及舊貨（資源回收）業（公司）買入登記
    簿等附卷及鐵鎚、拔釘器各一支扣案可證。本案事證明確，
    被告丙○○、己○○二人犯行均堪認定。
二、論罪科刑
（一）核被告丙○○、己○○二人所為如附表一、二、三之行為
      ，均係犯刑法第三百二十條第一項之普通竊盜罪。公訴意
      旨認為其二人所為如附表一編號十六之行為係涉犯刑法第
      三百二十一條第一項第三款之加重竊盜罪嫌；然查，被告
      二人雖不否認有以上開扣案之工具破壞竊取之白鐵工作檯
      之事實，然均一致供述是竊得該白鐵工作檯之後，為便利
      搬運才以向不知情之陳火球借得扣案工具破壞竊得之白鐵
      工作檯；再查該白鐵工作檯長約三．三臺尺，寬約二．五
      臺尺一情，業據被害人辛○○於警詢中證述明確，且依卷
      附照片可知，該工作檯經破壞為二片後，面積仍相當大，
      以機車搬運確屬不易，可知被告二人所述尚堪採信，此外
      ，復無證據足證被告二人需以扣案之工具才能竊取該工作
      檯，故尚難以查獲時被告二人確有持有扣案工具之事實，
      即認其二人行竊時即已攜帶上開扣案工具，是公訴意旨認
      其二人此部分之行為涉犯刑法第三百二十一條第一項第三
      款之攜帶兇器竊盜罪嫌尚有未洽，然其竊盜之基本社會事
      實相同，爰依法變更起訴法條為刑法第三百二十條第一項
      之普通竊盜罪，併此敘明。
（二）被告二人就附表一所示之十六次竊盜犯行，有犯意之聯絡
      ，行為之分擔，均為共同正犯。
（三）被告二人所犯上開各十七次竊盜罪，犯意各別，應予分論
      併罰。
（四）又被告丙○○於八十七年間曾因竊盜罪，經本院判處有期
      徒刑五月確定，與之前所犯之盜匪罪、偽造文書罪接續執
      行至九十年一月二十日縮短刑期假釋出監（嗣經撤銷假釋
      ，殘刑二年五月十一日）。其又於九十一年間，因竊盜案
      件於九十二年一月九日經本院以九十一年度易字第二一五
      五號判決處有期徒刑七月，上訴後，於九十二年六月三日
      經臺灣高等法院臺中分院以九十二年度上易字第三六四號
      判決駁回上訴確定；又因業務侵占案件，於九十二年二月
      十二日經本院以九十二年度易字第四二四號判決處有期徒
      刑七月，於同年三月十七日確定；又因竊盜案件於九十三
      年六月三十日經本院以九十三年度易字第一二四○號判決
      處有期徒刑八月，於同年七月二十六日確定後，上開三案
      經本院以九十三年度聲字第三二一五號裁定定應執行刑為
      有期徒刑一年八月確定。其另因竊盜案件，於九十二年四
      月十七日經本院九十二年度中簡字第八六五號判決處有期
      徒刑四月，於同年八月七日確定；又因竊盜案件，於九十
      二年八月五日經本院以九十二年度易字第一八八二號判決
      處有期徒刑四月，於同年八月二十五日確定；又因詐欺案
      件，於九十三年四月二十二日經本院以九十三年度金訴字
      第六號判決處有期徒刑六月，於同年五月十七日確定後，
      經本院以九十三年度聲字第二二六三號裁定定其應執行刑
      為有期徒刑一年確定後，上開殘刑與應執行刑經接續執行
      ，於九十六年三月二十七日假釋出監，甫於九十六年七月
      十六日假釋期滿未經撤銷視為執行完畢，有臺灣臺中地方
      檢察署刑案資料查註紀錄表、臺灣高等法院被告前案紀錄
      表各一份附卷可稽，其於五年以內故意再犯本件上開十七
      次有期徒刑以上之竊盜罪，均為累犯，應依刑法第四十七
      條第一項規定，各加重其刑。
（五）按刑法第六十二條所謂「發覺」，固非以有偵查犯罪職權
      之機關或人員確知其人犯罪無誤為必要，而於對其發生嫌
      疑時，即得謂為已發覺；但此項對犯人之嫌疑，仍須有確
      切之根據得為合理之可疑者，始足當之，若單純主觀上之
      懷疑，要不得謂已發生嫌疑（最高法院七十二年臺上字第
      六四一號判例參照）。查本件被告丙○○、己○○共同於
      九十七年三月四日竊盜被害人丁○○上開財物時，為證人
      羅坤璋目擊，並曾抄下上開行竊時所騎乘機車之車牌號碼
      ＸＧ六─三二三號供警員查辦，然在警員於九十七年三月
      八日查獲被告二人之前，仍僅知悉至行竊現場竊嫌所騎乘
      機車之車牌號碼，及二竊嫌其中一人持拐杖行走之特徵，
      並不清楚實際行竊之竊嫌一情，業據證人即臺中市警察局
      第六分局偵查隊偵查佐楊啟榮到庭結證明確，可知，在有
      偵查犯罪權限之機關，對被告二人是否涉有該次竊盜案件
      之產生合理可疑之前，被告二人即遭查獲，並主動供出該
      次竊盜犯行，嗣並接受法院裁判，核與自首之規定相符。
      又被告二人所犯本件上開各十七次竊盜犯行，除其二人於
      九十七年三月八日共同竊盜辛○○之白鐵工作檯部分，因
      持有供壞破使用之工具拔釘器及鐵鎚各一支，且搬運大型
      白鐵製品，致於九十七年三月八日十三時三十分許，為警
      在臺中縣大肚鄉○○路三八○號前查獲外，其餘竊盜案件
      ，均在有偵查犯罪權限之機關知悉前，主動告知警方一情
      ，亦據證人楊啟榮結證在卷，故除附表一編號十六所示之
      竊盜外，餘所犯各十六件竊盜均依刑法第六十二條前段之
      規定減輕其刑，且就被告丙○○部分皆依法先加後減之。
（六）爰審酌被告丙○○有多次竊盜、偽造文書、懲治盜匪條例
      、幫助詐欺等前科，被告己○○有公共危險、竊盜前科（
      見臺灣高等法院被告前案紀錄表），素行均不佳，且其二
      人正值壯年，身強力壯，竟不思循正途以謀正當利益，僅
      為私利，隨意行竊他人財物，缺乏對他人財產權須予以尊
      重之觀念，並審酌被告二人犯罪所得雖價值非鉅，但附表
      所示竊得之物品大多為勤儉之攤販營生之器具，或住家防
      閑用之門窗，對於被害人造成之損害不小，惟被告二人犯
      後均坦承犯行，態度尚稱良好，及其二人犯罪之手段、智
      識程度等一切情狀，分別量處如附表所示之刑，並定其二
      人應執行之刑，以資儆懲。
（七）扣案之拔釘器及鐵鎚各一支，雖供被告二人破壞竊得之財
      物使用已如前述，但此僅為被告二人犯後處分贓物之行為
      ，並非供犯罪使用，且非其二人所有之物，亦如前述，核
      與沒收之要件未合，自不得為沒收之諭知。
（八） 按保安處分係對受處分人將來之危險性所為之處置，以
       達教化與治療之目的，為刑罰之補充制度。我國現行刑
       法採刑罰與保安處分之雙軌制，要在維持行為責任之刑
       罰原則下，為強化其協助行為人再社會化之功能，以及
       改善行為人潛在之危險性格，期能達成根治犯罪原因、
       預防犯罪之特別目的（司法院大法官會議釋字第四七一
       號解釋理由書意旨參照）。是保安處分中之強制工作，
       旨在對嚴重職業性或常習性犯罪、欠缺正確工作觀念或
       無正常工作因而犯罪者，強制其從事勞動，學習一技之
       長及正確之謀生觀念，使其日後重返社會，能適應社會
       生活。查被告丙○○因竊盜等案，於九十年一月二十日
       縮短刑期假釋出監後，迄九十二年五月二十八日入監前
       ，即陸續再犯犯罪事實欄所載之多件竊盜、業務侵占、
       幫助詐欺等財產性犯罪，且被告丙○○亦自承因無業，
       而為本案多次竊盜犯行，顯有竊盜習慣，參酌被告前開
       多次竊盜犯行之嚴重性、危險性，而對於被告丙○○未
       來從事正當行為，已無合理期待，為藉由保安處分之強
       制力，令其參與勞動，訓練其職業技能並養成勞動習慣
       ，改正不良習性，使之將來能適應社會生活，爰依竊盜
       犯贓物犯保安處分條例三條第一項、同條例第四條、第
       五條第一項前段之規定，諭知被告丙○○於刑之執行前
       ，應入勞動場所強制工作三年，以期能收矯治教化之效
       。至於被告己○○固於附表所列之九十六年十二月二十
       二日起至九十七年三月八日止之短時間內，有十七次之
      竊盜犯行，惟依被告己○○之前案紀錄表所載，其僅有一
      次公共危險案件及一件竊盜案件之前案紀錄，查無多次竊
      盜犯罪之前科；況以，本案被告所犯之竊盜犯行雖多達十
      七件，但其就附表一編號十六之竊盜犯行被查獲時，旋在
      有偵查犯罪職權之警員發覺前，自首而接受裁判，供出其
      餘十六件犯行，顯見良心未泯，無潛在之危險性格。此外
      ，亦查無積極證據足以證明被告己○○有犯竊盜罪之習慣
      ，如宣告強制工作之保安處分顯逾比例原則，對於被告己○○難謂有何教化、再生效果可言。從而，本院認為就被
      告己○○本案竊盜犯行，各判處如附表所示之刑罰已足收
      警惕之效，尚無宣告強制工作之必要，附此說明（末按對
      有罪之被告諭知保安處分者，應於判決主文內載明所犯之
      罪，並分別情形，記載其處分及期間，刑事訴訟法第三百
      零九條第六款定有明文。依上開規定，數罪併罰之被告有
      宣告保安處分強制工作之必要者，應於有宣告必要之各該
      犯罪主文內記載其處分及期間，而非於定應執行時，始為
      強制工作之諭知。又宣告多數強制工作，期間相同者執行
      其一，保安處分執行法第四條之一第一項第四款、第一款
      亦定有明文。是同一被告有宣告多數強制工作之情形時，
      應由執行檢察官依上開保安處分執行法規定擇一執行，並
      無於判決內定應執行之保安處分之必要）。
據上論斷，應依刑事訴訟法第二百七十三條之一第一項、第二百
九十九條第一項前段、第三百條，刑法第二十八條、第三百二十
條第一項、第四十七條第一項、第六十二條前段、第五十一條第
五款，刑法施行法第一條之一，竊盜犯贓物犯保安處分條例第三
條第一項、第四條、第五條第一項前段，判決如主文。
本案經檢察官戊○○到庭執行職務。
中    華    民    國    97    年    4     月    29    日
                  刑事第九庭    法  官  莊秋燕
以上正本證明與原本無異。
如不服本判決，應於收受送達後十日內向本院提出上訴書狀（應
敘述具體理由並附繕本）。
上訴書狀如未敘述理由，應於上訴期間屆滿後二十日內補提理由
書於本院。
                                書記官  顏督訓
中    華    民    國    97    年    4     月    29    日
附錄論罪科刑法條：
中華民國刑法第三百二十條
（普通竊盜罪、竊佔罪）
意圖為自己或第三人不法之所有，而竊取他人之動產者，為竊盜
罪，處五年以下有期徒刑、拘役或五百元以下罰金。
意圖為自己或第三人不法之利益，而竊佔他人之不動產者，依前
項之規定處斷。
前二項之未遂犯罰之。
◎附表
  一、（楚澤與己○○共同竊盜部份）
┌──┬─────┬────────────┬─────────────────────┬────┬─────────┐
│編號│犯罪時間  │犯罪地點                │犯罪手段及竊得物品                        │所犯法條│主文              │
├──┼─────┼────────────┼─────────────────────┼────┼─────────┤
│ １ │12.    │臺中市○○區○○路與永福│徒手竊取壬○○所有之白鐵製板一片得逞      │刑法第  │丙○○共同竊盜，累│
│    │時許    │路路口之水崛頭黃昏市場內│                                          │320條第1│犯，處有期徒刑肆月│
│    │          │                        │                                          │項      │。並於刑之執行前，│
│    │          │                        │                                          │        │令入勞動場所強制工│
│    │          │                        │                                          │        │作參年。          │
│    │          │                        │                                          │        │己○○共同竊盜，處│
│    │          │                        │                                          │        │有期徒刑參月。    │
├──┼─────┼────────────┼─────────────────────┼────┼─────────┤
│ ２ │２月中旬│臺中縣大肚鄉○○路○段一│徒手竊取「冠呈風管工程行」潘呈運所有之鍍鋅│刑法第  │丙○○共同竊盜，累│
│    │          │五○巷三十五號          │鐵片一批得逞                              │320條第1│犯，處有期徒刑肆月│
│    │          │                        │                                          │項      │。並於刑之執行前，│
│    │          │                        │                                          │        │令入勞動場所強制工│
│    │          │                        │                                          │        │作參年。          │
│    │          │                        │                                          │        │己○○共同竊盜，處│
│    │          │                        │                                          │        │有期徒刑參月。    │
├──┼─────┼────────────┼─────────────────────┼────┼─────────┤
│ ３ │２月下旬│臺中縣大肚鄉○○路○段  │徒手竊取林圭富所有之不鏽鋼門二片及不鏽鋼蓋│刑法第  │丙○○共同竊盜，累│
│    │          │○三巷三弄四十七號      │一個得逞                                  │320條第1│犯，處有期徒刑肆月│
│    │          │                        │                                          │        │。並於刑之執行前，│
│    │          │                        │                                          │        │令入勞動場所強制工│
│    │          │                        │                                          │        │作參年。          │
│    │          │                        │                                          │        │己○○共同竊盜，處│
│    │          │                        │                                          │        │有期徒刑參月。    │
├──┼─────┼────────────┼─────────────────────┼────┼─────────┤
│ ４ │2.    │臺中市○○區○○路與永福│徒手竊取子○○所有之白鐵製板一片得逞      │刑法第  │丙○○共同竊盜，累│
│    │時許    │路路口之水崛頭黃昏市場內│                                          │320條第1│犯，處有期徒刑肆月│
│    │          │                        │                                          │項      │。並於刑之執行前，│
│    │          │                        │                                          │        │令入勞動場所強制工│
│    │          │                        │                                          │        │作參年。          │
│    │          │                        │                                          │        │己○○共同竊盜，處│
│    │          │                        │                                          │        │有期徒刑參月。    │
├──┼─────┼────────────┼─────────────────────┼────┼─────────┤
│ ５ │２月底  │臺中縣龍井鄉東園巷三弄八│徒手竊取徐志銘所有垃圾桶之不銹鋼門二片得逞│刑法第  │丙○○共同竊盜，累│
│    │          │十四號旁                │                                          │320條第1│犯，處有期徒刑參月│
│    │          │                        │                                          │項      │。並於刑之執行前，│
│    │          │                        │                                          │        │令入勞動場所強制工│
│    │          │                        │                                          │        │作參年。          │
│    │          │                        │                                          │        │己○○共同竊盜，處│
│    │          │                        │                                          │        │有期徒刑貳月。    │
├──┼─────┼────────────┼─────────────────────┼────┼─────────┤
│ ６ │３月初  │臺中縣大肚鄉○○路四十一│徒手竊取陳淑芬所有之不銹鋼鍋蓋一個得逞    │刑法第  │丙○○共同竊盜，累│
│    │          │之三號                  │                                          │320條第1│犯，處有期徒刑參月│
│    │          │                        │                                          │項      │。並於刑之執行前，│
│    │          │                        │                                          │        │令入勞動場所強制工│
│    │          │                        │                                          │        │作參年。          │
│    │          │                        │                                          │        │己○○共同竊盜，處│
│    │          │                        │                                          │        │有期徒刑貳月。    │
├──┼─────┼────────────┼─────────────────────┼────┼─────────┤
│ ７ │3.2.    │臺中縣龍井鄉○○街一九六│徒手竊取癸○○所有之鋁製門、落地窗及紗窗各│刑法第  │丙○○共同竊盜，累│
│    │時許    │號                      │二組得逞                                  │320條第1│犯，處有期徒刑五月│
│    │          │                        │                                          │項      │。並於刑之執行前，│
│    │          │                        │                                          │        │令入勞動場所強制工│
│    │          │                        │                                          │        │作參年。          │
│    │          │                        │                                          │        │己○○共同竊盜，處│
│    │          │                        │                                          │        │有期徒刑肆月。    │
├──┼─────┼────────────┼─────────────────────┼────┼─────────┤
│ ８ │3.4.    │臺中市○○區○○路三段一│徒手竊取丁○○所有之白鐵製工作檯一組得逞  │刑法第  │丙○○共同竊盜，累│
│    │８時分許│五○之三十八號          │                                          │320條第1│犯，處有期徒刑參月│
│    │          │                        │                                          │項      │。並於刑之執行前，│
│    │          │                        │                                          │        │令入勞動場所強制工│
│    │          │                        │                                          │        │作參年。          │
│    │          │                        │                                          │        │己○○共同竊盜，處│
│    │          │                        │                                          │        │有期徒刑貳月。    │
├──┼─────┼────────────┼─────────────────────┼────┼─────────┤
│ ９ │3.4.    │臺中市○○區○○路三段一│徒手竊取寅○○所有之熱水器一臺得逞        │刑法第  │丙○○共同竊盜，累│
│    │時１０分許│六二之二○號            │                                          │320條第1│犯，處有期徒刑參月│
│    │          │                        │                                          │項      │。並於刑之執行前，│
│    │          │                        │                                          │        │令入勞動場所強制工│
│    │          │                        │                                          │        │作參年。          │
│    │          │                        │                                          │        │己○○共同竊盜，處│
│    │          │                        │                                          │        │有期徒刑貳月。    │
├──┼─────┼────────────┼─────────────────────┼────┼─────────┤
│ １０ │3.4.    │臺中市○○區○○路三段一│徒手竊取乙○○所有之白鐵製洗碗檯一組得逞  │刑法第  │丙○○共同竊盜，累│
│    │時許    │五○之三十六號          │                                          │320條第1│犯，處有期徒刑參月│
│    │          │                        │                                          │項      │。並於刑之執行前，│
│    │          │                        │                                          │        │令入勞動場所強制工│
│    │          │                        │                                          │        │作參年。          │
│    │          │                        │                                          │        │己○○共同竊盜，處│
│    │          │                        │                                          │        │有期徒刑貳月。    │
├──┼─────┼────────────┼─────────────────────┼────┼─────────┤
│  │3.5.    │臺中市西屯區○○○路二○│徒手竊取潘宏銘所有之手提式電焊機一部得逞  │刑法第  │丙○○共同竊盜，累│
│    │時許    │六巷三號地下室          │                                          │320條第1│犯，處有期徒刑參月│
│    │          │                        │                                          │項      │。並於刑之執行前，│
│    │          │                        │                                          │        │令入勞動場所強制工│
│    │          │                        │                                          │        │作參年。          │
│    │          │                        │                                          │        │己○○共同竊盜，處│
│    │          │                        │                                          │        │有期徒刑貳月。    │
├──┼─────┼────────────┼─────────────────────┼────┼─────────┤
│  │3.6.    │臺中市○○區○○路九○號│徒手竊取丑○○所有支白鐵製大門一片得逞    │刑法第  │丙○○共同竊盜，累│
│    │８時１０分許│                        │                                          │320條第1│犯，處有期徒刑肆月│
│    │          │                        │                                          │項      │。並於刑之執行前，│
│    │          │                        │                                          │        │令入勞動場所強制工│
│    │          │                        │                                          │        │作參年。          │
│    │          │                        │                                          │        │己○○共同竊盜，處│
│    │          │                        │                                          │        │有期徒刑參月。    │
├──┼─────┼────────────┼─────────────────────┼────┼─────────┤
│  │3.6.    │臺中市○○區○○路三段宏│徒手竊取甲○○所有之鋁製大門一組得逞      │刑法第  │丙○○共同竊盜，累│
│    │時許    │恩三巷九弄六之一號      │                                          │320條第1│犯，處有期徒刑肆月│
│    │          │                        │                                          │項      │。並於刑之執行前，│
│    │          │                        │                                          │        │令入勞動場所強制工│
│    │          │                        │                                          │        │作參年。          │
│    │          │                        │                                          │        │己○○共同竊盜，處│
│    │          │                        │                                          │        │有期徒刑參月。    │
├──┼─────┼────────────┼─────────────────────┼────┼─────────┤
│  │3.6.    │臺中縣大肚鄉○○路○段二│徒手竊取庚○○所有之白鐵製折疊桌一檯得逞  │刑法第  │丙○○共同竊盜，累│
│    │時許    │巷二○號之茄苳媽黃昏市場│                                          │320條第1│犯，處有期徒刑參月│
│    │          │                        │                                          │項      │。並於刑之執行前，│
│    │          │                        │                                          │        │令入勞動場所強制工│
│    │          │                        │                                          │        │作參年。          │
│    │          │                        │                                          │        │己○○共同竊盜，處│
│    │          │                        │                                          │        │有期徒刑貳月。    │
├──┼─────┼────────────┼─────────────────────┼────┼─────────┤
│  │3.7.    │臺中縣沙鹿鎮○○○路五○│徒手竊取石月招所有之不銹鋼三層桌一個得逞  │刑法第  │丙○○共同竊盜，累│
│    │          │三之一號                │                                          │320條第1│犯，處有期徒刑參月│
│    │          │                        │                                          │項      │。並於刑之執行前，│
│    │          │                        │                                          │        │令入勞動場所強制工│
│    │          │                        │                                          │        │作參年。          │
│    │          │                        │                                          │        │己○○共同竊盜，處│
│    │          │                        │                                          │        │有期徒刑貳月。    │
├──┼─────┼────────────┼─────────────────────┼────┼─────────┤
│  │3.8.    │臺中縣大肚鄉○○路○段二│徒手竊取辛○○所有之白鐵製工作檯一組得逞後│刑法第  │丙○○共同竊盜，累│
│    │８時許    │巷二○號之茄苳媽黃昏市場│，先將竊得之工作檯藏放在路旁，再至臺中市西│320條第1│犯，處有期徒刑參月│
│    │          │                        │屯區○○路二一二之十二號「良易回收場」向不│項      │。並於刑之執行前，│
│    │          │                        │知情張美珠之夫陳火球借得鐵鎚及拔釘器各一支│        │令入勞動場所強制工│
│    │          │                        │後，返回藏放處所，以借得之工具破壞該白鐵製│        │作參年。          │
│    │          │                        │工作檯以利搬運。                          │        │己○○共同竊盜，處│
│    │          │                        │                                          │        │有期徒刑貳月。    │
└──┴─────┴────────────┴─────────────────────┴────┴─────────┘
 二、（丙○○單獨竊盜部分）
┌──┬─────┬────────────┬─────────────────────┬────┬─────────┐
│編號│犯罪時間  │犯罪地點                │犯罪手段                                  │所犯法條│主文              │
├──┼─────┼────────────┼─────────────────────┼────┼─────────┤
│ １ │1.20.    │臺中縣沙鹿鎮○○路一五○│徒手竊取陳耀津所有之勞力士手錶一支得逞    │刑法第  │丙○○竊盜，累犯，│
│    │          │號之三                  │                                          │320條第1│處有期徒刑參月。並│
│    │          │                        │                                          │項      │於刑之執行前，令入│
│    │          │                        │                                          │        │勞動場所強制工作參│
│    │          │                        │                                          │        │年。              │
└──┴─────┴────────────┴─────────────────────┴────┴─────────┘
 三、（己○○單獨竊盜部分）
┌──┬─────┬────────────┬─────────────────────┬────┬─────────┐
│編號│犯罪時間  │犯罪地點                │犯罪手段                                  │所犯法條│主文              │
├──┼─────┼────────────┼─────────────────────┼────┼─────────┤
│ １ │２月初  │臺中市○○區○○路六七九│徒手竊取佳群營造有限公司所有之電焊器一部得│刑法第  │己○○竊盜，處有期│
│    │          │號對面工地              │逞                                        │320條第1│徒刑貳月。        │
│    │          │                        │                                          │項      │                  │
└──┴─────┴────────────┴─────────────────────┴────┴─────────┘


司法院資訊處製作；財團法人民間司法改革基金會備份。
